【裁判字號】    96,訴,3544
【裁判日期】    970225
【裁判案由】    商標評定
【裁判全文】
臺北高等行政法院裁定
                                     96年度訴字第03544號
原      告  振吉電化廠股份有限公司
代  表  人  甲○○
訴訟代理人  劉法正  律師
            楊祺雄  律師 （兼送達代收人）
被      告  經濟部智慧財產局
代  表  人  王美花（局長）住同上
參  加  人  電光企業股份有限公司
代  表  人  乙○○
上列原告與被告間因商標評定事件，應命參加人獨立參加訴訟，
本院裁定如下：
    主  文
電光企業股份有限公司應獨立參加本件被告之訴訟。
    理  由
一、按行政法院認為撤銷訴訟之結果，第三人之權利或法律上利
    益將受損害者，得依職權命其獨立參加訴訟，行政訴訟法第
    42條第1項定有明文。
二、緣原告於民國（下同）90年3 月16日以「TENCO 及圖一（彩
    ）」商標作為其註冊第10880 號「電光牌及圖（紅色）」商
    標之聯合商標，指定使用於當時商標法施行細則第49條所定
    商品及服務分類表第11類之浴缸、小便池、小便斗、馬桶座
    、馬桶蓋、抽水馬桶、馬桶水箱，盥洗台、洗手台、淋浴沖
    水器、爐台、流理台、調理台、洗滌槽、熱水器、電熱水器
    、太陽能熱水器等商品，向被告申請註冊，經核准列為註冊
    第998754號商標並發給註冊證。其後參加人於92年8 月26日
    以其有違註冊時商標法第37條第12、13、14款之規定，對之
    申請評定。適92年11月28日現行商標法修正公布施行，聯合
    商標依法視為獨立之註冊商標；復依現行商標法第91條第1
    項規定：本法修正施行前，已申請或提請評定，尚未評決之
    評定案件，以本法修正施行前及本法修正施行後之規定均為
    違法事由為限，始撤銷其註冊；其程序依修正後之規定辦理
    。本件原申請評定主張之條款業經修正為商標法第23條第1
    項第13、14款。案經被告審查，認註冊第998754號商標有違
    修正前商標法第37條第12款及現行商標法第23條第1 項第13
    款之規定，乃於95年2 月6 日以中台評字第920337號商標評
    定書為「第998754號『TENCO 及圖一（彩）』商標之註冊應
    予撤銷」之處分。原告除於95年2 月22日就註冊第998754號
    商標所指定使用之商品，向被告申請分割商標權外，並經由
    被告向經濟部提起訴願。被告於95年6 月15日以（95）智商
    0269字第09580243810 號函核准註冊第998751號商標分割為
    註冊第0000000 號及註冊第0000000 號商標（以下簡稱系爭
    商標）；復經經濟部審議，略認被告中台評字第920332號商
    標評定書未就分割後之註冊第0000000 號商標與據以評定之
    註冊第545495號商標指定使用之商品是否構成類似乙節予以
    審查，所為之處分自難謂妥適，爰以95年9 月18日經訴字第
    09506178550 號訴願決定書為「原處分撤銷，由原處分機關
    另為適法之處分」之決定。被告依照前揭訴願決定書意旨重
    為處分，以96年5 月16日中台評字第950362號商標評定書，
    為系爭註冊第0000000 號「TENCO 及圖一（彩）」商標之註
    冊應予撤銷之處分，原告不服，提起訴願，遭決定駁回，遂
    提起本件行政訴訟。本院認本件訴訟之結果，參加人之權利
    或法律上利益有可能受損害，而有使參加人獨立參加訴訟之
    必要，爰依首揭法條，裁定如主文。
中    華    民    國    97    年     2    月   25     日
                   臺北高等行政法院第七庭
                             審判長法  官  李得灶
                                   法  官  黃秋鴻
                                   法  官  林玫君
上為正本係照原本作成。
不得聲明不服。
中    華    民    國    97    年     2    月   25     日
                                   書記官  蔡逸萱


司法院資訊處製作；財團法人民間司法改革基金會備份。
